【裁判字號】    98,裁,2208
【裁判日期】    980917
【裁判案由】    營業稅
【裁判全文】
最  高  行  政  法  院  裁  定
                                      98年度裁字第2208號
上  訴  人  輔駿貿易商行
代  表  人  甲○○
被 上訴 人  財政部臺灣省北區國稅局
代  表  人  丙○○
上列當事人間營業稅事件，上訴人對於中華民國98年5月14日臺
北高等行政法院98年度訴字第80號判決，提起上訴，本院裁定如
下：
    主  文
上訴駁回。
上訴審訴訟費用由上訴人負擔。
    理  由
一、按對於高等行政法院判決之上訴，非以其違背法令為理由，
    不得為之，行政訴訟法第242條定有明文。依同法第243條第
    1項規定，判決不適用法規或適用不當者，為違背法令；依
    同法第243條第2項規定，判決有該條項所列各款情形之一者
    ，為當然違背法令。又提起上訴，應以上訴狀表明上訴理由
    並應添具關於上訴理由之必要證據，復為同法第244條第1項
    第4款及第2項所明定。是當事人提起上訴，如以原審判決有
    不適用法規或適用不當為理由時，其上訴狀應有具體之指摘
    ，並揭示該法規之條項或其內容；如以原審判決有行政訴訟
    法第243條第2項所列各款情形為理由時，其上訴狀應揭示合
    於該條款之事實。上訴狀或理由書如未依上述方法表明，或
    其所表明者顯與上開法條規定之違背法令情形不相合時，即
    難認為已合法表明上訴理由，其上訴自非合法。
二、緣上訴人於民國（下同）92年11月至93年4月間無進貨事實
    ，取具有限責任臺灣省第二資源回收物運銷合作社（下稱二
    資社）開立之統一發票53紙，銷售額合計新臺幣（下同）5,
    087,899元，作為進項憑證申報扣抵銷項稅額，虛報進項稅
    額254,404元，違反加值型及非加值型營業稅法（下稱營業
    稅法）第15條第1項、第3項及第19條規定，經臺灣高等法院
    檢察署查緝黑金行動中心及財政部賦稅署查獲，通報被上訴
    人審理核定補徵營業稅額254,404元，並按所漏稅額254,404
    元處5倍罰鍰計1,272,000元（計至百元止）。上訴人不服，
    主張其向二資社司庫乙○○進貨並支付貨款予二資社，其向
    司庫進貨等同向社員進貨，依財政部87年7月14日臺財稅第8
    71953090號函釋規定，應免予補稅處罰云云，申請復查。案
    經被上訴人審查結果認為：經就上訴人提示進貨帳冊等交易
    相關資料查核，該等進貨與其營業有關，核屬有進貨事實卻
    取得非實際交易對象開立之進項憑證申報扣抵銷項稅額，惟
    按「司庫係經合作社理事會通過任用之帳務處理人員，其與
    合作社之間屬僱傭關係，無權代表合作社對外處理事務，且
    非社員之司庫不可以辦理共同運銷。」為內政部92年10月23
    日內授中社字第0920088141號函所說明，二資社並未申報乙
    ○○個人一時貿易所得或薪資所得，有乙○○92及93年度綜
    合所得稅各類所得資料清單可稽，足證乙○○非該社社員或
    受僱人，又依二資社向內政部報備之社員名冊，乙○○亦非
    屬二資社之社員，上訴人向非二資社社員購進廢棄物，自無
    財政部86年3月18日臺財稅第000000000號及87年7月14日臺
    財稅第871953090號函釋規定免予補稅處罰規定之適用；且
    上訴人係透過乙○○及其子女陳曉昀（皆為上訴人合夥人）
    使用二資社總經理吳招治提供之人頭社員偽充運銷班成員，
    於92年11月至93年4月間取得二資社開立之統一發票，充當
    進項憑證申報扣抵銷項稅額，有乙○○及陳曉昀繳交人頭社
    員費、營業稅及手續費等資金明細表、玉山商業銀行三重分
    行二資社帳戶交易明細表及二資社開立發票明細表可稽，乙
    ○○既支付人頭社員費予二資社，足證二資社非上訴人之實
    際交易對象，被上訴人應就其取得不得扣抵憑證扣抵銷項稅
    額部分追補稅款，其核定補徵營業稅額254,404元，並無不
    合；又上開違章事實既經變更認定有進貨事實，依稅捐稽徵
    法第44條規定，應就未依規定取得憑證經查明認定之總額5,
    087,899元處5%罰鍰計254,394元，遂作成97年8月7日北區國
    稅法一字第0970008433號復查決定，追減罰鍰1,017,606元
    ，其餘復查駁回。上訴人不服，循序提起行政訴訟，經原審
    法院判決駁回後，提起本件上訴。
三、上訴意旨雖主張：上訴人從事廢銅、廢鋁出口貨源全部來自
    下層資源回收商購買，在出口報關經海關查驗無誤放行出口
    ，一切手續合法；上訴人之廢鋁、廢銅係向二資社資源回收
    商有參加二資社會員購買，發票是社員要上訴人請二資社開
    立；買賣中約定由上訴人支付發票稅金給二資社，其過程全
    部合法；透過二資社辦理廢棄物共同運銷，二資社開立銷貨
    憑證，以申報營業稅及扣抵銷項稅額，其結果同時解決拾荒
    者難以開立銷貨憑證及無法取得進項憑證之問題，促使廢棄
    物買賣進入加值型營業稅體系，並維護稅制完整；拾荒者回
    收廢棄物免用發票，上訴人有關回收廢棄物出口事宜，由二
    資社開立發票作為進項憑證，實為不得已作法，況二資社亦
    依法繳納營業稅；上訴人實無故意或過失違法，逃漏營業稅
    等語。惟核其上訴理由，並未具體說明原判決違背何項法令
    條款，亦未具體表明原判決有如何不適用法規、適用法規不
    當、或合於行政訴訟法第243條第2項所列各款之情形，難認
    對該判決之如何違背法令已有具體之指摘。依首開規定及說
    明，應認其上訴為不合法。
四、依行政訴訟法第249條第1項前段、第104條、民事訴訟法第9
    5條、第78條，裁定如主文。
中    華    民    國    98    年    9     月    17    日
                    最高行政法院第七庭
                        審判長法官  藍  獻  林
                              法官  廖  宏  明
                              法官  張  瓊  文
                              法官  姜  素  娥
                              法官  林  文  舟
以  上  正  本  證  明  與  原  本  無  異
中    華    民    國    98    年    9     月    18    日
                              書記官  邱  彰  德


司法院資訊處製作；財團法人民間司法改革基金會備份。
